臺灣士林地方法院刑事判決　　　　　　　　96年度易字第60號
公　訴　人　臺灣士林地方法院檢察署檢察官
被　　　告　甲○○
上列被告因違反毒品危害防制條例案件，經檢察官聲請簡易判決
處刑（聲請案號：95年度毒偵字第1847號），本院士林簡易庭認
不宜以簡易判決處刑，移由本院依通常程序審理（95年度士簡字
第1477號），被告於準備程序中就被訴事實為有罪之陳述，本院
合議庭裁定由受命法官獨任依簡式審判程序審理，並判決如下：
    主  文
甲○○施用第二級毒品，處有期徒刑肆月，如易科罰金以新臺幣
壹仟元折算壹日。扣案吸食器壹組及包裝安非他命之空袋參個均
沒收。
    事  實
一、甲○○前因施用毒品案件，經本院裁定送觀察、勒戒，認無
    繼續施用毒品之傾向，由臺灣士林地方法院檢察署檢察官於
    民國94年8 月9 日以94年度毒偵字第1454、1457號為不起訴
    處分確定，並於94年8 月12日執行完畢釋放出所。詎其仍不
    知悔改，復於上揭觀察、勒戒執行完畢釋放後5 年內，因與
    女朋友分手，心情低劣，又基於施用第二級毒品安非他命之
    犯意，自95年6 月間某日起至同年9 月11日下午6 時許止，
    約每週1 次之頻率，在臺北縣淡水鎮○○街18號之3 頂樓住
    處，反覆成習地以燒烤吸食器內安非他命產生煙霧吸食之方
    式，施用第二級毒品安非他命多次，嗣於95年9 月14日晚上
    8 時許，為警持本院法官核發之搜索票，在臺北縣淡水鎮○
    ○街18號頂樓搜索時查獲，並扣得其所有包裝安非他命用之
    空袋3 個及吸食器1 組，且警方採集其尿液送驗呈安非他命
    陽性反應而知上情。
二、案經臺北縣政府警察局淡水分局報告臺灣士林地方法院檢察
    署檢察官聲請簡易判決處刑。
    理  由
一、上揭犯罪事實，業據被告甲○○於警詢、檢察官偵查及本院
    審理中坦承不諱，又被告為警查獲時，經採集其尿液送檢驗
    結果，確呈甲基安非他命陽性反應，此有臺灣檢驗科技股份
    有限公司95年9 月29日CH/2006/90608 號濫用藥物尿液檢驗
    報告1 紙、台北縣政府警察局淡水分局查獲毒品案件被移送
    者姓名、代碼對照表1 紙在卷可稽，並有被告所有供施用而
    用以包裝安非他命之空袋3 個及吸食器1 組扣案可憑，足證
    被告自白與事實相符，應甚明確。又被告曾於94年間，因施
    用毒品案件，經本院裁定觀察、勒戒後，認無繼續施用毒品
    之傾向，由臺灣士林地方法院檢察署檢察官94年8 月9 日以
    94年度毒偵字第1454、1457號為不起訴處分確定，並於同年
    8 月12日觀察勒戒執行完畢釋放之事實，有上揭臺灣士林地
    方法院檢察署檢察官不起訴處分書、臺灣高等法院被告前案
    紀錄表、法務部全國檢察官線上查詢刑案人犯在監所最新資
    料報表各1 份在卷可憑，亦甚明確。本件被告於上開觀察勒
    戒執行完畢釋放後5 年內，再犯施用第二級毒品罪之犯行堪
    以認定。
二、按安非他命為毒品危害防制條例第2 條第2 項第2 款所規定
    之第二級毒品，不得擅自施用。核被告施用安非他命之行為
    ，係犯毒品危害防制條例第10條第2 項之施用第二級毒品罪
    。被告持有安非他命進而施用，其持有毒品之低度行為為施
    用毒品之高度行為所吸收，不另論持有毒品罪。又按毒品危
    害防制條例所規定之施用第二級毒品犯行，具有因毒品成習
    而反覆施用之性質，復參酌最高法院95年度台上字第1079號
    判決揭示「刑事法若干犯罪行為態樣，本質上原具有反覆、
    延續實行之特徵，立法時既予特別歸類，定為犯罪構成要件
    之行為要素，則行為人基於概括之犯意，在密切接近之一定
    時、地持續實行之複次行為，倘依社會通念，於客觀上認為
    符合一個反覆、延續性之行為觀念者，於刑法評價上，即應
    僅成立一罪。學理上所稱『集合犯』之職業性、營業性或收
    集性等具有重複特質之犯罪均屬之，例如經營、從事業務、
    收集、販賣、製造、散布等行為概念者是」之意旨，及最高
    法院71年台上字第2837號判例、92年度台上字第6744號判決
    意旨所揭示「行為人主觀上就同一犯罪構成事實，以單一行
    為之數個舉動接續進行，以實現一個犯罪構成要件，侵害同
    一法益，客觀上亦認係實施一個犯罪行為」之接續犯概念，
    足認毒品危害防制條例所規定處罰之施用毒品行為固具有反
    覆實施之性質，然各次施用毒品行為應係各自獨立，尚難認
    係同一行為之數次舉動，換言之，施用毒品行為與上揭接續
    犯之概念有別；而集合犯與連續犯之區別則在於立法者已將
    本質上具有反覆、延續實行之特徵予特別歸類而定為犯罪構
    成要件之行為要素，且依社會通念於客觀上認為符合一個反
    覆、延續性之行為觀念者即應僅成立集合犯之一罪，反之則
    係連續犯。準此，毒品危害防制條例既依成癮性、濫用性及
    對社會危害性而將毒品分為四級，且僅規定處罰施用第一、
    二級毒品，足見毒品危害防制條例所處罰施用第一、二級毒
    品，其構成要件之行為要素係具有濫用之反覆、延續實行，
    且依社會通念於客觀上認為符合一個反覆、延續性之行為觀
    念，於刑法評價上，即應僅成立「集合犯」之包括一罪。本
    件被告因與女朋友分手致心情低劣，遂自95年6 月間某日起
    至9 月11日止之期間內，反覆持續以約每週1 次之頻率，多
    次施用第二級毒品安非他命，且因施用毒品後會使其想再施
    用，業據被告於本院審理時供承明確，足見其施用毒品已具
    反覆成習性，應認僅成立施用第二級毒品之集合犯包括一罪
    。爰審酌被告已有施用毒品之前科，且經觀察勒戒程序，仍
    無法戒除毒癮復又觸犯本件犯行，顯示其無戒絕之決心，及
    施用毒品係傷害自身健康，所生危害非鉅，施用毒品之次數
    ，本件犯後被告坦承犯行，態度尚屬良好等一切情狀，量處
    如主文所示之刑，並諭知易科罰金之折算標準，而本件被告
    最後施用安非他命之時間，既係在95年7 月1 日刑法修正施
    行之後，自應適用修正後刑法第41條第1 項前段之規定定其
    易科罰金之折算標準，附此敘明。扣案包裝安非他命之空袋
    3 個及吸食器1 組，乃被告所有，皆係供施用毒品安非他命
    之工具，而為供犯罪所用之物，亦經被告供述綦詳，爰依法
    均宣告沒收。
據上論斷，應依刑事訴訟法第452 條、第273 條之1 第1 項、第
299 條第1 項前段，毒品危害防制條例第10條第2 項，刑法第11
條前段、第41條第1 項前段、第38條第1 項第2 款，判決如主文
。
本案經檢察官林宏松到庭執行職務。
中　　華　　民　　國　　96　　年　　1 　　月　　30　　日
　　　　　　　　　刑事第一庭法　官　雷雯華
以上正本證明與原本無異。
如不服本判決，應於判決送達後10日內，向本院提出上訴狀。
                            書記官  陳如玲
中　　華　　民　　國　　96　　年　　1 　　月　　30　　日
附錄本案論罪科刑法條之依據：
毒品危害防制條例第10條第2項
施用第二級毒品者，處3 年以下有期徒刑。
